# 权益法核算的长投计提减值是否属于非经事项

提问人：CrazyWow2017 时间：2021-02-26 12:33:07
一、基本情况 说 明明 1 、被、被 审计单 位基本情况A公司（以下简称“A”）为上市公司，主要业务：创业辅导培训，公关和政府园区招商运营；目前项目组正在进行 2020 年度审计工作，根据 2017 年至 2019 年经常性业务的年平均税前利润基础确定重要性水平：144.00万元。 2 、被投、被投 资单 位基本情况被投资单位B公司（以下简称“B”）为非上市公司，成立于 2017 年 12 月；注册资本128.2051万元人民币。主要业务为：为教育企业提供定制化市场开拓方案，帮助教育企业拓展全国线下业务，开拓全国市场的公司，线下教育加盟店。就目前获取的近三年B公司报表来看，企业的净资产呈现持续大幅下降趋势，由此导致A公司的子公司C公司长期股权投资存在减值风险。二、投二、投 资 基本情况 2018 年 11 月，C公司以自有资金750.00万元，向B公司注资，持股比例为29.60%, 确认实收资本37.00万元，资本公积713.00万元。依据B公司提供报表，项目组判断存在减值风险，计提长投减值389.00万元，计入资产减值损失科目。 三、咨三、咨 询问题 依据证监会公告【 2008 】 43 号《解释性公告第 1 号——非经常性损益》中相关规定，“（八）因不可抗力因素，如遭受自然灾害而计提的各项资产减值准备；”可知，除因不可抗力因素而计提的资产减值准备之外，一般的资产减值都为经常性损益。但结合中国证监会 2020 年 11 月 13 日发布的《监管规则适用指引——会计类第 1 号》中1-26 非经常性损益的认定，应考虑“非经常性损益的界定，应以非经常性损益的定义为依据，考虑其定义中的三个要素，即“与正常经营业务的相关性”、“性质特殊和偶发性”以及“体现公司正常的经营业绩和盈利能力”，同时应结合公司实际情况，参考列举项目，进行综合判断，而不应简单地把解释 1 号中列举的项目认定为非经常性损益，或者把解释 1 号中未列举的项目认定为不属于非经常性损益。”综合以上文件和被投资单位形成亏损的原因，即因受疫情影响，导致线下教育门店无法开展业务导致，是否需考虑这一偶发性以及不可抗力因素的影响，将其减值认定为非经常性损益。

回答人：chenyiwei
首先，鉴于长期股权投资的减值一经计提即不得转回，因此对此类预期只是暂时性的影响因素（因受疫情影响，导致线下教育门店无法开展业务）
是否可能导致不可逆转的永久性减值，需要谨慎判断。
即，首先建议谨慎考虑是否需要计提减值准备，特别是合理估计突发的、非长期性因素的影响。其次，如果经过评估后认为确实应当计提减值的，则由此导致的资产减值损失不属于非经常性损益。